臺灣臺南地方法院新市簡易庭民事裁定
  111年度新簡聲字第14號
聲  請  人  凃正益  
相  對  人  高勝雄（原名：高碧如）

上列當事人間聲請停止執行事件，本院裁定如下：
      主    文
聲請人以新臺幣參萬肆仟玖佰柒拾壹元為相對人供擔保後，本院
一一一年度司執字第一一○九六二號清償債務強制執行事件之強
制執行程序，於本院一一一年度新司簡調字第五四四號塗銷不動
產抵押權登記事件判決確定或調解、和解成立或撤回起訴前，應
暫予停止。
      理    由
一、本件聲請意旨略以：聲請人與相對人間本院111年度司執字
    第110962號清償債務事件（下稱系爭執行事件），因聲請人
    已對相對人提起塗銷不動產抵押權登記之訴（本院111年度
    新司簡調字第544號，下稱系爭本案），惟系爭執行事件一
    旦執行，勢難回復原狀。為此，聲請人願提供擔保，請准裁
    定系爭執行事件於系爭本案判決前停止執行等語。
二、按有回復原狀之聲請，或提起再審或異議之訴，或對於和解
    為繼續審判之請求，或提起宣告調解無效之訴、撤銷調解之
    訴，或對於許可強制執行之裁定提起抗告時，法院因必要情
    形或依聲請定相當並確實之擔保，得為停止強制執行之裁定
    ，強制執行法第18條第2項定有明文。復按法院依強制執行
    法第18條第2項定擔保金額而准許停止強制執行之裁定者，
    該項擔保係備供債權人因停止執行所受損害之賠償，其數額
    應依標的物停止執行後，債權人未能即時受償或利用該標的
    物所受之損害額，或其因另供擔保強制執行所受之損害額定
    之，非以標的物之價值或其債權額為依據（最高法院91年度
    台抗字第429號裁定要旨參照）。
三、經查：
　㈠相對人以本院107年度司促字第27399號支付命令及其確定證
    明書為執行名義，向本院民事執行處聲請執行聲請人所有之
    臺南市○○區○○段000地號土地（權利範圍100000分之2884）
    及其上同段1037建號建物（即門牌號碼臺南市○○區○○路00號
    7樓之1，權利範圍全部，下合稱系爭不動產），經本院以系
    爭執行事件受理在案，又系爭不動產業於民國107年9月17日
    經本院以107年度司執全字第270號囑託地政機關辦理假扣押
    登記，而系爭執行事件之執行程序尚未終結等情，業據本院
    依職權調閱系爭執行事件卷宗查明無誤。又聲請人係以其對
    相對人之借款債務已清償完畢為由，向本院提起塗銷不動產
    抵押權登記之訴，亦經本院依職權調取系爭本案卷宗查明屬
    實。是以，聲請人既以上開實體上事由，提起塗銷不動產抵
    押權登記之訴，而系爭執行事件之強制執行程序尚未終結，
    本院斟酌系爭執行事件若未予停止，將來聲請人縱獲勝訴判
    決，其所有之系爭不動產恐因第三人拍定，而難以回復，故
    認系爭執行事件之強制執行程序，確有停止執行之必要，聲
    請人聲請供擔保停止執行，核與強制執行法第18條第2項規
    定之要件相符，應予准許。
　㈡揆諸前揭最高法院判決意旨，本院酌定擔保金額時，應僅斟
    酌相對人未能即時受償所受之損害額定之，即相對人可能因
    無法運用該筆資金而發生相當於利息之損失，認該項損失之
    利率，以法定利率即週年利率5％計算較為客觀，且不受利率
    波動之影響，應屬核算相對人因停止執行所受損害之最妥適
    標準。本院審酌系爭執行事件中相對人聲請執行之債權金額
    為新臺幣（下同）246,857元，及自109年11月2日起至清償
    日止，按週年利率16％計算之利息，暨自109年11月2日起至
    清償日止，每日依未償本金1000分之1計算之違約金，及督
    促程序費用500元。是相對人未能即時受償所受之損害額，
    應以相對人因聲請人聲請停止執行而遲延受償其對聲請人之
    執行債權本金246,857元，所發生相當於按週年利率5％計算
    之利息為標準，較為妥適。再參酌聲請人所提起之塗銷不動
    產抵押權登記之訴，其訴訟標的金額為40萬元，應適用簡易
    訴訟程序，且為不得上訴第三審之案件，及依據司法院頒布
    之各級法院辦案期限實施要點所定民事簡易程序辦案期限第
    一審為10個月、第二審為2年計算，該訴訟之審理期間可推
    定為2年10個月，依此計算，則相對人因聲請人聲請停止執
    行所可能受之損害額為34,971元【計算式：246,857×5％×（2
    +10/12）＝34,971，元以下四捨五入】，是依上開說明，聲
    請人自應對相對人因停止執行所可能受之上開損害提出擔保
    ，爰酌定擔保金額為34,971元。
四、依強制執行法第18條第2項規定，裁定如主文。
中　　華　　民　　國　　111 　年　　11　　月　　7 　　日
                  新市簡易庭  法　官　陳尹捷
上開正本核與原本相符。                 
如不服本裁定，須於裁定送達後10日內向本院提出抗告狀，並
繳納抗告裁判費新臺幣1000元。                  
中　　華　　民　　國　　111 　年　　11　　月　　9 　　日
                              書記官  吳佩芬